【裁判字號】    90,交抗,159
【裁判日期】    900629
【裁判案由】    違反道路交通管理處罰條例
【裁判全文】
臺灣高等法院交通事件裁定                          九十年度交抗字第一五九號
    抗  告  人
    即受處分人  乙○○
右抗告人因違反道路交通管理處罰條例案件，不服臺灣板橋地方法院交通法庭中華民
國九十年五月四日所為駁回其聲明異議之裁定（九十年度交聲字第三四五號），提起
抗告，本院裁定如左：
    主  文
抗告駁回。
    理  由
一、按汽車駕駛人，行車速度，超過規定之最高時速者，處四百元以上八百元以下罰
    鍰；又汽車駕駛人，駕駛汽車有違反本條例之行為，經交通勤務警察或依法令執
    行交通稽查任務人員制止時，不聽制止或拒絕停車接受稽查而逃逸者，除按各該
    條所規定之罰鍰處罰外，並依第六十三條規定記點；再者，汽車駕駛人，違反第
    四十條第一項、第六十條第一項者，除依原條款處罰鍰外，並各記違規點數一點
    ，道路交通管理處罰條例（按係依行為時即民國九十年一月十七日修正公布，同
    年六月一日生效前之舊法，以下同）第四十條第一項、第六十條第一項、第六十
    三條第一項第一款定有有文。
二、經查本件原舉發機關之桃園縣警察局交通隊警員，於八十八年六月十三日十五時
    許，在該管桃園縣桃園市○○路路段，執行公路交通勤務時，以雷達測速發現抗
    告人所駕駛之車號ＣＮ─七六七一號自用小客車，於限速六十公里之路段，經測
    速結果時速八十三公里，超速二十三公里，執行警員發現後，依法鳴笛攔查，抗
    告人不服取締，拒絕停車而逃逸，遂依法對車主逕行舉發，並填發桃警行交字第
    ０六五八０八八號舉發違反道路交通管理事件通知單，而原處分機關前以逕行舉
    發違反道路交通管理事件，經汽車所有人依通知單之應到案日期前到案，並告知
    違規駕駛人姓名、身分證統一編號及住址者，處罰機關應即另行通知違規駕駛人
    到案依法處理；逾應到案日期，處罰機關應依道路交通管理處罰條例第八十五條
    第三項規定處罰該汽車所有人（違反道路交通管理事件統一裁罰標準及處理細則
    第二十四條規定參照），是依前述規定，原處分機關，即以該車主（即前案之異
    議人）劉倪鳳珠為受處分人（裁決書案號：八十九年四月十一日北監五字第駕裁
    00-000000 號），嗣經法院查明歸責行為人應為本案之異議人（臺灣板橋地方法
    院交通法庭八十九年度交聲字第二八三號、九十年度交聲更字第一號裁定參照）
    ，原處分機關依道路交通管理處罰條例第八十五條第二項規定，以抗告人係為該
    車輛之駕駛人，為具有該舉發事件歸責之原因，而予以裁處。
三、抗告人於原審另案其以異議人劉倪鳳珠之代理人身分陳稱：「（ＣＮ－七六七一
    何人使用？）是我在使用，名義上是劉倪鳳珠的，其為我太太」等語；又稱：「
    當天該車並沒有開出去，我也不知道真正的行為人是誰，申訴書當然不能指明誰
    是違規人；但我確實沒有違規，車子登記我太太名義，平常都是我在使用」等詞
    。則前述車輛平日係由抗告人使用，況且其前以該車為其所使用，其辯稱當天該
    車並沒有出去云云，尚非可採。又關於警察以雷達測速測得該車超速，並經鳴笛
    攔查不停車而逃逸之事實，據證人即舉發之警員甲○○於本院九十年六月二十八
    日調查時結證甚明，並證稱：（攔檢時如何確認ＣＮ─七六七一號之車？）攔檢
    前我們先注意車號，若不停車，再看後面車牌是否相符，且值勤有二人，核對車
    子顏色並登入電腦。（雷達如何測速？）若二部車同時開，就攔車速最高之車，
    一至二百公尺車子就可感應，但無法列印等語。舉發警員確認係ＣＮ─七六七一
    號車無訛，且有超速等情，則抗告人有前揭違規行為，洵堪認定。
四、原審以抗告人確有前開違規之事實，原處分機關援引道路交通管理處罰條例第四
    十條第一項、第六十條第一項、第六十三條第一項第一款之規定，裁處抗告人罰
    鍰新臺幣貳仟肆佰元，並記違規點數貳點，並無違誤。認聲明異議為無理由，而
    予以駁回。經核原裁定於法並無不合。抗告意旨仍執抗告人當天並未出門，舉發
    違反道路交通管理事件通知書時未附照片，警員對於超速、不聽制止之情形，理
    應呼叫警網處理，卻未如此處理，抗告人懷疑警員誤寫，原裁定在無佐證之下，
    為不利於抗告人之認定，顯失公平等詞，指摘原裁定不當。惟查本件係雷達測速
    ，攔停看測速器，無照片可提供，據桃園縣警察局八十八年十二月一日桃警交字
    第一０二八九三號函載明，且經舉發之警員甲○○結證確認係ＣＮ─七六七一號
    車超速拒絕停車而逃逸無訛。抗告人所辯，顯非可採。本件抗告為無理由，應予
    駁回。
五、據上論斷，應依道路交通案件處理辦法第二十六條，刑事訴訟法第四百十二條，
    裁定如主文。
中      華      民      國    九十      年      六      月    二十九    日
                              臺灣高等法院交通法庭
                                  審判長法  官  張  連  財
                                        法  官  張  傳  栗
                                        法  官  李  英  勇
右正本證明與原本無異。
不得得再抗告。
                                        書記官  倪  淑  芳
中      華      民      國    九十      年      七      月      二      日


司法院資訊處製作；財團法人民間司法改革基金會備份。
